# 求助陈版主，关于股权增资后又减资涉及的递延所得税问题

提问人：wx_619b3bd82826 时间：2021-11-22 15:14:32
陈版主您好，有这样一个实务问题。（ 1 ） 20 年年底母公司甲将全资子公司A增资到另外一家全资子公司B，A的评估价值为 7 亿，净资产为 5 亿，增资前甲对A的长期股权投资为 2 亿。增资时股东决议上决定将其中的 3 亿作为注册资本，差异计入资本公积。（ 2 ）由于交易不满足特殊性税务重组，因此税务上以 7 亿为基础进行交税，而会计上由于不满足商业实质且是同一控制下的转让，因此按 2 亿进行转让，由此产生了税会差异，在会计上确认了 7500 万的递延所得税资产。 （ 3 ） 21 年 10 月，母公司甲决定将对A增资到全资子公司B这一步骤进行减资，只将其中的 1 亿作为注册资本，其他差异计入资本公积。 （ 1 ）（ 2 ）的分录如下：
（ 1 ） 甲 借：长期股权投资-B 2亿 B公司 借：长期股权投资-A公司 5 亿
贷：长期股权投资-A 2亿 贷：股本 3 亿 资本公积 2 亿
(2)合并层面： 借:递延所得税资产 （7-2）*15%=7500万
贷：所得税费用 7500 万
请问陈版主，第（ 3 ）步 21 年 10 月甲公司减少注册资本这一步骤，会影响到合并层面的损益么？前期的递延所得税资产是否需要冲回？

回答人：chenyiwei
1 、减资事项不影响甲合并层面的损益。
2 、建议与主管税务机关沟通确认该减资事项对甲公司、B公司层面长期股权投资计税基础的影响。如果涉及计税基础改变，则合并报表层面会因为递延所得税资产金额的调整而对“所得税费用——递延所得税费用”产生影响。